臺灣新北地方法院刑事判決
                                   111年度審易緝字第13號
公  訴  人  臺灣新北地方檢察署檢察官
被      告  陳正義





上列被告因竊盜等案件，經檢察官提起公訴（110年度偵字第450
號），被告於準備程序進行中就被訴事實均為有罪之陳述，本院
裁定本件進行簡式審判程序並判決如下：
    主  文
陳正義犯如附表宣告刑欄所示之罪，各處如附表宣告刑欄所示之
刑。
未扣案如附表犯罪所得欄所示之物均沒收，於全部或一部不能沒
收或不宜執行沒收時，追徵其價額。
    事實及理由
一、本件犯罪事實及證據，除犯罪事實欄一第1至3行「經依臺灣
    臺北地方法院106年度審訴字778號判決判處有期徒刑4月3次
    、3月9次，定應執行有期徒刑11月確定」應更正為「經臺灣
    臺北地方法院以106年度審簡字第2136號判決判處有期徒刑4
    月（3次）、3月（9次），定應執行有期徒刑11月」；證據
    部分另補充「被告陳正義於本院準備程序及審理中之自白」
    、「自白和解書、車輛詳細資料報表各1份」外，其餘均引
    用如附件起訴書之記載。
二、論罪科刑：
㈠、核被告陳正義就犯罪事實㈠、㈡所為，均係犯刑法第320條
    第1項之竊盜罪（共2罪）。被告所犯上開2罪，犯意各別，
    行為互殊，應予分論併罰。又被告曾受有如附件起訴書犯罪
    事實欄一及上揭更正後所載之論罪科刑及徒刑執畢情形，有
    臺灣高等法院被告前案紀錄表1份在卷可按，其於受有期徒
    刑執行完畢後，5年內故意再犯本件有期徒刑以上之2罪，均
    為累犯；另依司法院釋字第775號解釋所示，為避免發生罪
    刑不相當之情形，法院就該個案依該解釋意旨，裁量是否加
    重最低本刑，本院審酌被告前因行使偽造私文書、詐欺等案
    件，經法院判處罪刑，於民國109年5月15日執行完畢，竟仍
    不知戒慎其行，於執行完畢5年內又故意再為本件2次竊盜犯
    行，參酌前、後案所犯均為財產犯罪，罪質相同，足認被告
    忽視法律禁令，對刑罰反應力薄弱，故均依刑法第47條第1
    項規定加重其刑。
㈡、爰審酌被告正值青年，竟不思以正途獲取財物，利用職務上
    之機會竊取他人之財物，對社會治安、告訴人于盛澤之財產
    安全造成危害，應予非難，兼衡其素行（見本院卷附臺灣高
    等法院被告前案紀錄表1份）、高中肄業之智識程度（見本
    院卷附被告個人戶籍資料查詢結果1紙）、家庭經濟狀況勉
    持（見偵卷第5頁被告調查筆錄受詢問人欄位）、入監前月
    薪約新臺幣（下同）3萬元、須撫養父親及祖母，及其犯罪
    之目的、手段、所行竊財物之價值，暨被告犯後坦承犯行，
    惟迄今未能與告訴人達成和解或取得諒解等一切情狀，分別
    量處如主文所示之刑，並就犯罪事實㈡部分諭知易科罰金之
    折算標準，以資懲儆。
三、關於沒收部分：
㈠、查被告就犯罪事實㈠、㈡所竊得如附表犯罪所得欄所示之物
    ，均未扣案，屬被告犯罪所得，且未實際合法發還告訴人，
    被告亦未與告訴人達成和解或賠償損害，宣告沒收亦無過苛
    、欠缺刑法上之重要性、犯罪所得價值低微，或為維持受宣
    告人生活條件之必要等情形，爰均依刑法第38條之1第1項前
    段及第3項之規定宣告沒收，並於全部或一部不能沒收或不
    宜執行沒收時，追徵其價額。
㈡、另查被告就犯罪事實㈠所竊得之現金100萬元，其中20萬元業
    已發還予告訴人，此有新北市政府警察局刑事警察大隊贓物
    認領保管單1份在卷可稽（見偵卷第21頁），依刑法第38條
    之1第5項規定，就此犯罪所得部分不予宣告沒收。
據上論斷，應依刑事訴訟法第273條之1第1項、第299條第1項前
段、第310條之2、第454條第2項，判決如主文。
本案經檢察官洪三峯偵查起訴，由檢察官高智美到庭執行公訴。
中    華    民    國   111    年    4    月     21    日
                  刑事第二十三庭  法  官  傅明華
上列正本證明與原本無異。
如不服本判決，應於判決送達後20日內敘明上訴理由，向本院提
出上訴狀 (應附繕本) ，上訴於臺灣高等法院。其未敘述上訴理
由者，應於上訴期間屆滿後20日內向本院補提理由書「切勿逕送
上級法院」。
                                  書記官　盧姿妤　　　　
中　　華　　民　　國　　111 　年　　4 　　月　　21　　日
附表：
編號 犯罪事實  犯罪所得 （新臺幣） 宣告刑 一 即起訴書犯罪事實㈠部分 80萬元 陳正義犯竊盜罪，累犯，處有期徒刑捌月。 二 即起訴書犯罪事實㈡部分 蕭邦女用手錶1支（價值21萬元） 陳正義犯竊盜罪，累犯，處有期徒刑伍月，如易科罰金，以新臺幣壹仟元折算壹日。 
得上訴（20日）
附錄本案論罪科刑法條全文：
中華民國刑法第320條
意圖為自己或第三人不法之所有，而竊取他人之動產者，為竊盜
罪，處 5 年以下有期徒刑、拘役或 50 萬元以下罰金。
意圖為自己或第三人不法之利益，而竊佔他人之不動產者，依
前項之規定處斷。
前二項之未遂犯罰之。
-------------------------------------------------------
附件：
臺灣新北地方檢察署檢察官起訴書
                                      110年度偵字第450號
　　被　　　告　陳正義　男　37歲（民國00年0月00日生）
　　　　　　　　　　　　住宜蘭縣○○鄉○○路0段000號
　　　　　　　　　　　　國民身分證統一編號：Z000000000號
上列被告因竊盜案件，已經偵查終結，認應提起公訴，茲將犯罪
事實及證據並所犯法條分敘如下：
　　　　犯罪事實
一、陳正義前因偽造文書案件，經依臺灣臺北地方法院106年度
    審訴字778號判決判處有期徒刑4月3次、3月9次，定應執行
    有期徒刑11月確定，嗣經提上訴，經同法院以106年度審簡
    上字第234號撤銷上開判決改判處有期徒刑6月3次、4月5次
    、5月4次，定應執行有期徒刑7月確定，於民國109年5月15
    日易科罰金執行完畢。詎猶不知悔改，於109年7月起，因於
    于盛澤（原名于文傑）所經營、址設新北市○○區○○路0段000
    ○0號「台灣藝工隊」擔任員工，竟意圖為自己不法之所有，
    基於竊盜之犯意，分別為以下犯行：㈠趁109年10月15日17時
    許公司無人之際，未經于盛澤同意，竊取于盛澤託由員工許
    凱弼保管、置於辦公室抽屜內之鐵櫃鑰匙1支，並持鑰匙竊
    取于盛澤置於辦公室鐵櫃內，裝有新臺幣（下同）100萬元
    現金提袋1個，得手後取出現金將鑰匙歸位，並於同年月28
    日伺機將上開提袋放回公司鐵櫃，藉以佯裝上開現金未遭竊
    。㈡於109年10月某日，利用因公務駕駛于盛澤所有之車牌號
    碼000-0000號自用小客車之機會，竊取于盛澤置於車內之蕭
    邦女用手錶1支（價值21萬元），得手後變賣並花費殆盡。
    嗣于盛澤於同年月31日察覺失竊後調閱監視器並報警處理，
    始為警循線查獲並扣得20萬元（已發還）。
二、案經于盛澤訴由新北市政府警察局刑事警察大隊報告偵辦。
　　　　證據並所犯法條
一、證據清單及待證事實：
編號 證　據　方　法　　 待　證　事　實　　 1 被告陳正義於警詢中之自白　　　　　　　 全部犯罪事實。 2 告訴人于盛澤於警詢及偵查中之指訴 全部犯罪事實。 3 新北市政府警察局刑事警察大隊扣押筆錄暨扣押物品目錄表、贓物認領保管單各1份及「台灣藝工隊」監視器影像擷取照片暨扣案物照片共13張 ㈠證明被告曾駕駛上開BEM-3935號自用小客車之事實。 ㈡證明被告於109年10月28日，將上開提袋放回公司鐵櫃之事實。 ㈢證明員警自被告處扣得20萬元贓款之事實。 
二、核被告陳正義2次所為，均係犯刑法第320條第1項之竊盜罪
    嫌。其先後2次竊盜犯行，犯意各別，行為互殊，請予分論併罰
    。另被告曾受如犯罪事實欄所述之有期徒刑之執行完畢，有
    刑案資料查註紀錄表1份在卷可稽，其於執行完畢後5年以內
    故意再犯本件有期徒刑以上之罪，為累犯，請參照大法官會
    議釋字第775號解釋意旨，審酌是否依刑法累犯規定加重其
    刑。至被告所竊得之現金100萬元、蕭邦女用手錶1支，除其
    中扣案20萬元已合法發還告訴人于盛澤外，其餘80萬元及手
    錶1支為被告犯罪所得，請依刑法第38條之1第1項前段及第3
    項之規定宣告沒收，並於全部或一部不能沒收或不宜執行沒收
    時，追徵其價額。
三、依刑事訴訟法第251條第1項提起公訴。
　　此　致
臺灣新北地方法院
中　　華　　民　　國　 110　　年　　2 　  月　　 1　　日
　　　　　　　　　　　　　　　檢　察　官　洪三峯